臺灣橋頭地方法院刑事判決　
111年度訴字第180號
公  訴  人  臺灣橋頭地方檢察署檢察官
被      告  NGUYEN LA THIEN(中文姓名：阮呂善)



上列被告因傷害案件，經檢察官提起公訴（110年度偵字第9567
號），本院判決如下：
    主  文
NGUYEN LA THIEN犯傷害罪，處有期徒刑參月，如易科罰金，以
新臺幣壹仟元折算壹日。
    事  實
一、NGUYEN LA THIEN（越南籍，下稱阮呂善）因在宿舍內未配
    戴口罩及群聚，張再巽即滿意人力仲資源顧問公司負責人遂
    於民國110年6月6日16時許，至高雄市○○區○○路0000○0號宿
    舍，要求阮呂善搬離，阮呂善心生不滿，竟基於傷害之犯意
    ，將張再巽拉入房間內反鎖房門後，徒手多次毆打張再巽之
    頭部，致張再巽受有頭部外傷併腦震盪之傷害。
二、案經張再巽訴由高雄市政府警察局湖內分局報告臺灣橋頭地
    方檢察署檢察官偵查起訴。
    理  由
一、按被告以外之人於審判外之陳述，雖不符刑事訴訟法第 159
    條之1至第 159條之4之規定，而經當事人於審判程序同意作
    為證據，法院審酌該言詞陳述或書面陳述作成時之情況，認
    為適當者，亦得為證據，刑事訴訟法第 159條之5第1項定有
    明文。查檢察官、被告阮呂善同意本判決所引用之傳聞證據
    作為證據，本院審酌上開證據作成時之情狀，並無違法或不
    當等情形，且與本案相關之待證事實具有關聯性，認為以之
    作為本案之證據亦屬適當，爰依前揭規定，認均應有證據能
    力。
二、認定事實之依據及理由：
    訊據被告阮呂善否認有何傷害犯行，辯稱：當天告訴人張再
    巽一直往我身上前進，但是我沒有跟他起衝突或是身體上的
    接觸等語，經查：
(一)被告因在宿舍內未配戴口罩及群聚，告訴人有於上開時間、
    地點，要求被告搬離宿舍，嗣後告訴人於同日至醫院急診，
    診斷受有上開傷勢等情，業據證人張再巽於警詢、偵查及本
    院審理時證述在案，且有高雄市立岡山醫院(下稱岡山醫院)
    診斷證明書及傷勢照片2張等附卷可稽，並為被告所不爭執
    ，此部分之事實，首堪認定。
(二)證人張再巽於警詢中證稱：我去找被告溝通搬宿舍的事，被
    告先把我推開，還要把寢室的門關起來，我有用手抵住門，
    被告突然把門打開把我拖進寢室將門反鎖，用手不斷攻擊我
    頭部，打完後便將門打開將我推出去等語(警卷第8頁)、審
    理中亦證述：當天我去找被告叫他搬離宿舍，他都不理我，
    被告進到房間，要關門，我用手把門頂住，之後被告把門關
    上，我有敲門，被告突然把門打開，拖我進去房間，把門鎖
    起來，一直打我的頭、臉，打完就把我拖出去，我去找被告
    時旁邊有一名翻譯，在房間外面，我被打完後就叫救護車送
    醫；當天在現場有拍攝第一張傷勢照片(審訴卷第39頁)，隔
    天也有拍第二張傷勢照片(審訴卷第41頁)等語(訴卷第50-67
    頁)，經核告訴人上開證述遭被告傷害之經過，前後情節大
    致相符，且被告當時有將房門鎖起來部分，與證人良氏銀於
    警詢中證稱：當天我有在走廊幫告訴人翻譯，我們有看到案
    發經過，我拒絕作證，他們在房間裡面門鎖起來，裡面狀況
    我也不清楚等語(警卷第11頁)吻合；再者，告訴人天下午4
    時許，經119救護車送至岡山醫院急診，臉部有多次血腫、
    紅之明顯傷勢，此有岡山醫院111年5月9日岡秀醫字第11050
    9145號函檢附病歷可依（訴卷第19-36頁），又告訴人所提
    出第一張傷勢照片，臉部呈現紅腫等受傷部位與上開病歷中
    人體圖手繪臉部傷勢位置相符，可見告訴人所提第一張傷勢
    照片確為當日所拍攝，而第一張傷勢照片中已可看出告訴人
    右眼周圍有瘀青之情形，第二張傷勢照片中告訴人右眼周圍
    之瘀青更為明顯，可見這2張照片確為告訴人所證述同一傷
    勢前後不同天所拍攝，是以從上開病歷資料、傷勢照片所顯
    示告訴人受傷部位及狀況，亦與告訴人前述證稱遭被告一直
    用手毆打頭、臉部多下之傷害手段相符；此外，告訴人至醫
    院急診之時間與本件案發時間相近，加以告訴人臉部所受傷
    勢非輕、受傷範圍遍布臉部多處，依常情判斷尚非一般自傷
    行為所致，且告訴人擔任被告之仲介，雙方亦無特殊恩怨，
    告訴人應無設詞誣陷被告之動機及必要，故告訴人上開證述
    遭被告毆打傷害一事應屬可信。被告所辯沒有與告訴人有身
    體接觸等詞，容非可採。
(三)綜上所述，本件事證明確，被告犯行洵堪認定，應依法論科
    。
三、論罪科刑：　　
(一)核被告所為，係犯刑法第277條第1項傷害罪。
(二)以行為人之責任為基礎，審酌被告僅因細故，不以理性溝通
    之方式，竟以上述方式，傷害告訴人，造成告訴人受有上開
    傷勢，且犯後矢口否認犯行，迄今猶未和解或適度賠償損害
    ，未見悔意，且考量被告前有因妨害公務遭判處罪刑執行完
    畢之前案紀錄；惟兼衡被告係以徒手毆打方式，並未持器械
    攻擊告訴人之犯罪手段，以及其智識程度、家庭經濟狀況等
    等一切情狀，量處如主文所示之刑，並諭知易科罰金折算標
    準。　　　　
據上論斷，應依刑事訴訟法第299條第1項前段，判決如主文。
本案經檢察官靳隆坤提起公訴，檢察官彭斐虹到庭執行職務。
中　　華　　民　　國　　111 　年　　6 　　月　　14　　日
                  刑事第七庭   審判長法　官　周佑倫
                                     法  官  黃筠雅
                                     法  官  林新益
以上正本證明與原本無異。
如不服本判決應於收受送達後20日內向本院提出上訴書狀，並應
敘述具體理由；如未敘述上訴理由者，應於上訴期間屆滿後20日
內向本院補提理由書（均須按他造當事人之人數附繕本）「切勿
逕送上級法院」。
中　　華　　民　　國　　111 　年　　6 　　月　　14　　日
  　　　　　　　　　　　　　　　　　 書記官  黃獻立
所犯法條：
刑法第277條第1項
傷害人之身體或健康者，處 5 年以下有期徒刑、拘役或 50 萬
元以下罰金。